---
title: "EAS ADD" 
author: "Maharani Putri Efendi" 
date: "2023-12-17" 
output:
html_document
---

#Membuat dataframe dengan nama data1
```{r}
data1 <- data
```

#Melakukan pengecekan summary data
```{r}
summary (data1)
```
#Melakukan pengecekan row data
```{r}
jumlah_baris <- nrow(data1)
print(jumlah_baris)
sum(is.na(data1))
```
#Cek Missing Value
```{r}
sum(is.na(data1))
```

#Melakukan penghapusan kolom 

```{r}
# Kolom yang ingin dijatuhkan
columns_to_drop <- c("kelurahan", "kecamatan", "judul_dokumen_pelaporan","X_id")

# Menjatuhkan kolom A dan B dari data frame
data1 <- select(data1, -one_of(columns_to_drop))
```
Penghapusan pada kolom kelurahan dan kecamatan dilakukan karena sudah terdapat kolom faskes yang mana bisa merepresentasikan dari kedua kolom tersebut. Penghapusan kolom judul_dokumen_pelaporan dikarenaka tidak memerlukan kolom tersebut untuk melakukan analitik diagnostik


#Mengubah nama kolom
```{r}
# Merename beberapa kolom
new_col_names <- c("poskeskel", "pos_bal", "pos_re", "pos_lan", "kel_man", "imunisasi_anak", "jenis_ukbm", "jumlah_ukbm", "siaga", "faskes")
colnames(data1)[colnames(data1) %in% c("keberadaan_poskeskel", "posyandu_balita", "posyandu_remaja", "posyandu_lansia", "kelompok_asuhan_mandiri_toga_dan_akupresure", "universal_child_immunization", "jenis_ukbm_aktif", "jumlah_ukbm_aktif", "status_siaga_aktif", "nama_faskes")] <- new_col_names

```

#Melakukan encoded pada kolom status siaga
1. Menghitung jumlah uniq value pada kolom siaga
```{r}
value_counts <- table(data1$siaga)
print(value_counts)
```
2. Melakuakan encoded dengan nilai 1=madya, 2=purnama, 3=mandiri
```{r}

data1$siaga <- as.numeric(factor(data1$siaga, levels = c("madya", "purnama", "mandiri")))

```
3. Melakukan pengecekan apakah data sudah menjadi numeric
```{r}
summary(data1$siaga)
```

```{r}
value_counts <- table(data1$siaga)
print(value_counts)
```

#Melakukan encoded pada kolom faskes
1. Menghitung jumlah uniq value pada kolom faskes
```{r}
value_counts <- table(data1$faskes)
print(value_counts)
```
3. Melakukan encoded
```{r}
# Mengidentifikasi nilai unik dalam kolom "siaga"
unique_values <- unique(data1$faskes)
data1$faskes <- as.numeric(factor(data1$faskes, levels = unique_values))

```

```{r}
summary(data1$faskes)
```

```{r}
value_counts <- table(data1$faskes)
print(value_counts)
```

#Melakukan encode pada imunisasi_anak
```{r}
sum(is.na(data1$imunisasi_anak))
```
```{r}
value_counts <- table(data1$imunisasi_anak)
print(value_counts)
```
```{r}
data1$imunisasi_anak <- as.numeric(factor(data1$imunisasi_anak, levels = c("ya")))

```

```{r}
summary(data1$imunisasi_anak)
```

```{r}
value_counts <- table(data1$imunisasi_anak)
print(value_counts)
```
#Melakukan pengecekan data1
```{r}
# Menampilkan tipe data menggunakan fungsi sapply() dan class()
sapply(data1, class)

```


#Melakukan pengecekan apakah terdapat outlier
```{r}
boxplot(data1$poskeskel, col = "lightblue", main = "Boxplot Tabel Data1", ylab = "Nilai", xlab="poskeskel")
boxplot(data1$posbindu, col = "lightblue", main = "Boxplot Tabel Data1", ylab = "Nilai", xlab="posbindu")
boxplot(data1$pos_bal, col = "lightblue", main = "Boxplot Tabel Data1", ylab = "Nilai", xlab="pos_bal")
boxplot(data1$pos_re, col = "lightblue", main = "Boxplot Tabel Data1", ylab = "Nilai", xlab="pos_re")
boxplot(data1$pos_lan, col = "lightblue", main = "Boxplot Tabel Data1", ylab = "Nilai", xlab="pos_lan")
boxplot(data1$pos_ukk, col = "lightblue", main = "Boxplot Tabel Data1", ylab = "Nilai", xlab="pos_ukk")
boxplot(data1$kel_man, col = "lightblue", main = "Boxplot Tabel Data1", ylab = "Nilai", xlab="kel_man")
boxplot(data1$jenis_ukbm, col = "lightblue", main = "Boxplot Tabel Data1", ylab = "Nilai", xlab="jenis_ukbm")
boxplot(data1$jumlah_ukbm, col = "lightblue", main = "Boxplot Tabel Data1", ylab = "Nilai", xlab="jumlah_ukbm")
```

#Melakukan Penghapusan Outlier dan visualisasi

```{r}
ratio_data <- c("poskeskel", "pos_bal", "pos_re", "pos_lan", "kel_man", "jenis_ukbm", "jumlah_ukbm", "posbindu", "pos_ukk")  # Gantilah dengan nama-nama kolom yang sesuai

# Iterasi melalui kolom-kolom yang akan diplot
for (data in ratio_data) {
  # Check the number of unique values in the column
  unique_values <- length(unique(data1[[data]]))

  if (unique_values > 1) {
    # Calculate the first and third quartiles
    Q1 <- quantile(data1[[data]], 0.25)
    Q3 <- quantile(data1[[data]], 0.75)

    # Calculate the IQR (Interquartile Range)
    IQR <- Q3 - Q1

    # Define the lower and upper bounds for outliers
    lower_bound <- Q1 - 1.5 * IQR
    upper_bound <- Q3 + 1.5 * IQR

    # Identify and remove outliers
    outliers <- (data1[[data]] < lower_bound) | (data1[[data]] > upper_bound)
    data1 <- data1[!outliers, ]
  }
}
```

```{r}
jumlah_baris <- nrow(data1)
print(jumlah_baris)
```

```{r}
boxplot(data1$poskeskel, col = "lightblue", main = "Visualisasi setelah penghapusan outlier", ylab = "Nilai", xlab="poskeskel")
boxplot(data1$posbindu, col = "lightblue", main = "Visualisasi setelah penghapusan outlier", ylab = "Nilai", xlab="posbindu")
boxplot(data1$pos_bal, col = "lightblue", main = "Visualisasi setelah penghapusan outlier", ylab = "Nilai", xlab="pos_bal")
boxplot(data1$pos_re, col = "lightblue", main = "Visualisasi setelah penghapusan outlier", ylab = "Nilai", xlab="pos_re")
boxplot(data1$pos_lan, col = "lightblue", main = "Visualisasi setelah penghapusan outlier", ylab = "Nilai", xlab="pos_lan")
boxplot(data1$pos_ukk, col = "lightblue", main = "Visualisasi setelah penghapusan outlier", ylab = "Nilai", xlab="pos_ukk")
boxplot(data1$kel_man, col = "lightblue", main = "Visualisasi setelah penghapusan outlier", ylab = "Nilai", xlab="kel_man")
boxplot(data1$jenis_ukbm, col = "lightblue", main = "Visualisasi setelah penghapusan outlier", ylab = "Nilai", xlab="jenis_ukbm")
boxplot(data1$jumlah_ukbm, col = "lightblue", main = "Visualisasi setelah penghapusan outlier", ylab = "Nilai", xlab="jumlah_ukbm")
```

#Visualisasi Awal untuk melihat persebaran data

```{r}
plot(data1$poskeskel)
plot(data1$posbindu)
plot(data1$pos_bal)
plot(data1$pos_re)
plot(data1$pos_lan)
plot(data1$pos_ukk)
plot(data1$kel_man)
plot(data1$jenis_ukbm)
plot(data1$sbh)
plot(data1$imunisasi_anak)
plot(data1$jumlah_ukbm)
plot(data1$siaga)
plot(data1$faskes)
```


## Melakukan install packages corrplot untuk membuat visualisasi korelasi dengan heatmap
```{r}
install.packages("corrplot") 
library(corrplot)
```

```{r}
cor.data <- cor(data1)
```

```{r}
heatmap(cor.data, 
        Colv = NA,   # Non-Clustered Columns
        Rowv = NA,   # Non-Clustered Rows
        col = colorRampPalette(c("blue", "white", "red"))(100),  # Warna heatmap
        main = "Heatmap Korelasi")  # Ukuran teks untuk kolom)
```
Dari heatmap korelasi diatas yang memiliki korelasi yang sangat kuat dan berbanding lurus dengan variabel target(jumlah ukbm) adalah pos_bal(posyandu balita)
#Melakukan install packaget untuk melakukan analisis data, visualisasi, atau pembangunan model statistik dalam lingkungan pemrograman R

```{r}
install.packages("caTools")
library(caTools)
```
## Sampling ads
```{r}
set.seed(100) # Menentukan pengacakan urutan keberapa
sample <- sample.split(data1$jumlah_ukbm, SplitRatio = 0.7) # Split ratio adalah 70%

# Membuat set pelatihan
train <- subset(data1, sample == TRUE)

# Membuat set pengujian
test <- subset(data1, sample == FALSE)

```

## Membuat model linear regression menggunakan data train 
```{r}
model1 <- lm(jumlah_ukbm ~ pos_bal, train)
summary (model1)
```

```{r}
model2 <- lm(jumlah_ukbm ~ pos_bal+pos_lan, train)
summary (model2)
```


## Menghitung residu dari model regresi dan menampilkan beberapa baris pertama dari dataframe yang berisi residu tersebut

```{r}
res1 <- residuals(model1)
res1 <- as.data.frame(res1)
res2 <- residuals(model2)
res2 <- as.data.frame(res2)

head(res1)
head(res2)
```
#Menampilkan plot residual
```{r}
qqnorm(model1$residuals)
qqnorm(model2$residuals)
```


```{r}
prediction1 <- predict(model1, test)
prediction2 <- predict(model2, test)
```

```{r}
result <- cbind(prediction1,test$jumlah_ukbm)
result2 <- cbind(prediction2,test$jumlah_ukbm)
```

```{r}
head(result)
head(result2)
```
```{r}
# Memuat paket ggplot2
install.packages("ggplot2")
library(ggplot2)

# Membuat data frame dari hasil prediksi dan nilai sebenarnya
result_df <- data.frame(Prediction = c(result[, 1], result2[, 1]),
                        Actual = c(result[, 2], result2[, 2]),
                        Model = rep(c("Model1", "Model2"), each = nrow(result)))

# Membuat scatter plot
ggplot(result_df, aes(x = Actual, y = Prediction, color = Model)) +
  geom_point() +
  geom_abline(intercept = 0, slope = 1, linetype = "dashed") +  # Garis referensi untuk prediksi yang sempurna
  labs(title = "Perbandingan Hasil Prediksi dengan Nilai Sebenarnya",
       x = "Nilai Sebenarnya",
       y = "Nilai Prediksi",
       color = "Model") +
  theme_minimal()

```




#Summarize RSQ 
```{r}
rsq = summary(model1)$r.sq
rsq2 = summary(model2)$r.sq
rsq
rsq2
```










